---
title: "Data preparation com teste"
author: "Cláudia"
date: "2023-06-11"
output: html_document
---



```{r}
library(tidyverse)
library(cluster)
library(dbscan)
library(factoextra)
library(readr)
library(ggplot2)
library(dplyr)
library(tidyr)
library(magrittr)
library(imputeTS)
library(rpart)
library(class)
library(neuralnet)
library(e1071)
library(ipred)
library(randomForest)
library(gbm)
library(xgboost)
library(kknn)
library(tidymodels)
library(discrim)
library(klaR)
library(rpart.plot)
library(corrplot)
library(dplyr)
library(FactoMineR)

```
#Task 1: Data Understanding and Preparation and Descriptive Analytics ##Data Understanding and Preparation Para reunir os dados iniciais:
Extração dos dados de treino e teste, e combinação dos dois.
```{r}
rm(list = ls())
setwd("/Users/lau/Desktop/Cláudia/Mestrado/1º\ ano/2º\ semestre/Deteção\ de\ Fraude/Project/submit/Final")
dados <- read.csv("train.csv", header = TRUE, sep = ",")
teste <- read.csv("test.csv", header = TRUE, sep = ",")
coluna_treino_fraud <- as.factor(dados$is_fraud)
dados_completos <- rbind(dados[,-which(names(dados) == "is_fraud")], teste)
```

Como o valor -1 em certas colunas representa valores NA, precisei de os substituir por NA.
```{r}
dados_completos <- dados_completos %>% 
  mutate(prev_address_months_count = na_if(prev_address_months_count, -1), 
  current_address_months_count = na_if(current_address_months_count, -1),
  bank_months_count = na_if(bank_months_count, -1))

dados <- dados %>% mutate(prev_address_months_count = na_if(prev_address_months_count, -1), 
                          current_address_months_count = na_if(current_address_months_count, -1),
                          bank_months_count = na_if(bank_months_count, -1))

```


Posso usar a função summary() para obter informações adicionais sobre os dados e identificar se são numéricos ou categóricos. Assim posso converte-los já todos para numéricos.

```{r}
summary(dados_completos)
summary(dados)
```

```{r}
dados_comp_alt <- dados_completos
```

Como a coluna device_fraud_count apenas apresenta valores a 0 decidi retira-la, tanto nos dados de treino como nos de teste.
```{r}
dados_comp_alt <- dados_comp_alt[, -which(names(dados) == "device_fraud_count")]
```

Como algumas variáveis são categóricas, estando assim como characteres, é necessario convertê-las em factor.
```{r}
dados_comp_alt$payment_type <-as.factor(dados_comp_alt$payment_type)
dados_comp_alt$employment_status <- as.factor(dados_comp_alt$employment_status)
dados_comp_alt$housing_status <- as.factor(dados_comp_alt$housing_status)
dados_comp_alt$device_os <- as.factor(dados_comp_alt$device_os)
dados_comp_alt$source <- as.factor(dados_comp_alt$source)

dados$payment_type <-as.factor(dados$payment_type)
dados$employment_status <- as.factor(dados$employment_status)
dados$housing_status <- as.factor(dados$housing_status)
dados$device_os <- as.factor(dados$device_os)
dados$source <- as.factor(dados$source)
```

Para além disso, através da descrição das variáveis no paper sabemos que as seguintes variáveis também são discretas e categóricas, logo transformei em factor.
```{r}
dados_comp_alt$email_is_free <- as.factor(dados_comp_alt$email_is_free)
dados_comp_alt$phone_home_valid <- as.factor(dados_comp_alt$phone_home_valid)
dados_comp_alt$phone_mobile_valid <- as.factor(dados_comp_alt$phone_mobile_valid)
dados_comp_alt$has_other_cards <- as.factor(dados_comp_alt$has_other_cards)
dados_comp_alt$foreign_request <- as.factor(dados_comp_alt$foreign_request)
dados_comp_alt$keep_alive_session <- as.factor(dados_comp_alt$keep_alive_session)

dados$email_is_free <- as.factor(dados$email_is_free)
dados$phone_home_valid <- as.factor(dados$phone_home_valid)
dados$phone_mobile_valid <- as.factor(dados$phone_mobile_valid)
dados$has_other_cards <- as.factor(dados$has_other_cards)
dados$foreign_request <- as.factor(dados$foreign_request)
dados$keep_alive_session <- as.factor(dados$keep_alive_session)


```

Para lidar com os valores NA, substitui-os, mas primeiro tive de indentificar as colunas  com NA's e saber se eram atributos de variveis continuas ou discretas para substituir pela mediana e moda, respetivamente.
```{r}
summary(dados_comp_alt)
sapply(dados_comp_alt, class)
```

```{r}
percentagem_na <- mean(is.na(dados_comp_alt$prev_address_months_count)) * 100
print(percentagem_na)
percentagem_na <- mean(is.na(dados_comp_alt$current_address_months_count)) * 100
print(percentagem_na)
percentagem_na <- mean(is.na(dados_comp_alt$employment_status)) * 100
print(percentagem_na)
percentagem_na <- mean(is.na(dados_comp_alt$bank_months_count)) * 100
print(percentagem_na)
percentagem_na <- mean(is.na(dados_comp_alt$has_other_cards)) * 100
print(percentagem_na)
```

Como a percentagem de NA's em prev_address_months_count é muito alta pensei em retirar a coluna, no entanto esta faz diferença nos testes.
```{r}
#dados_alt <- dados_alt[, -which(names(dados) == "prev_address_months_count")]
```

```{r}
fraudes <- subset(dados, dados$is_fraud==1)
summary(fraudes)
```

Embora algumas das colunas com NA's fossem intergers, estas são variaveis dicretas, logo substitui todos os NA's pela moda de cada coluna. Como nos dados que são fraude apenas source tem valores a NA e é categorica apenas nesta coluna irei criar uma nova classe para os valores NAs de resto irei substiruir pela moda.
Não irei omitir linhas com NAs, pois nos dados de teste também existem essas linhas, e perdê-las-ia.
```{r}

##funcao para calcular a moda
Mode <- function(x) {
  ux <- unique(x)
  ux[which.max(tabulate(match(x, ux)))]
}

dados_preenchidos <- dados_comp_alt

mode_1 <- Mode(dados_preenchidos$prev_address_months_count[!is.na(dados_preenchidos$prev_address_months_count)])
dados_preenchidos$prev_address_months_count[is.na(dados_preenchidos$prev_address_months_count)] <- mode_1
mode_2 <- Mode(dados_preenchidos$current_address_months_count[!is.na(dados_preenchidos$current_address_months_count)])
dados_preenchidos$current_address_months_count[is.na(dados_preenchidos$current_address_months_count)] <- mode_2
mode_3 <- Mode(dados_preenchidos$employment_status[!is.na(dados_preenchidos$employment_status)])
dados_preenchidos$employment_status[is.na(dados_preenchidos$employment_status)] <- mode_3
mode_4 <- Mode(dados_preenchidos$bank_months_count[!is.na(dados_preenchidos$bank_months_count)])
dados_preenchidos$bank_months_count[is.na(dados_preenchidos$bank_months_count)] <- mode_4
mode_5 <- Mode(dados_preenchidos$has_other_cards[!is.na(dados_preenchidos$has_other_cards)])
dados_preenchidos$has_other_cards[is.na(dados_preenchidos$has_other_cards)] <- mode_5
dados_preenchidos$source <- ifelse(is.na(dados_preenchidos$source), "NA", dados_preenchidos$source)
dados_preenchidos$source <- as.factor(dados_preenchidos$source)

summary(dados_preenchidos)
```

De seguida realizei a análise dos componentes principais, no entanto a coluna id não deve ser tomada em consideraçao para esta análise.
```{r}
ids_preenchidos <- dados_preenchidos$id

dados_preenchidos2 <- subset(dados_preenchidos, select = -c(id))

summary(dados_preenchidos2)

```

Para fazer PCA e SVD é neccessario que todas colunas sejam numericas
```{r}
colunas_nao_numericas2 <- sapply(dados_preenchidos2, function(col) !is.numeric(col))
colunas_categoricas2 <- names(dados_preenchidos2)[colunas_nao_numericas2]
dados_one_hot2 <- dados_preenchidos2 %>%
  dplyr::select(all_of(colunas_categoricas2)) %>%
  mutate_all(as.factor) %>%
  model.matrix(~.-1, data = .)
dados_completos2 <- bind_cols(dados_preenchidos2 %>% dplyr::select(-all_of(colunas_categoricas2)), dados_one_hot2)
reducao_pca <- PCA(dados_completos2, graph = FALSE)
reducao_pca <- as.data.frame(reducao_pca$ind$coord[, 1:5])

reducao_svd <- svd(dados_completos2)
reducao_svd <- as.data.frame(reducao_svd$u[, 1:20])

dados_preenchidos2$id <- ids_preenchidos
reducao_pca$id <- ids_preenchidos
reducao_svd$id <- ids_preenchidos

print(reducao_pca)
print(reducao_svd)


```


Agora ja posso voltar a juntar a coluna is_fraud ao meus dados alterados e separar os dados de treino dos de teste.
```{r}
dados_treino_preen <- dados_preenchidos2[1:nrow(dados), ]
dados_teste_preen <- dados_preenchidos2[(nrow(dados) + 1):nrow(dados_completos), ]

dados_treino_svd <- reducao_pca[1:nrow(dados), ]
dados_teste_svd <- reducao_pca[(nrow(dados) + 1):nrow(dados_completos), ]

dados_treino_pca <- reducao_svd[1:nrow(dados), ]
dados_teste_pca <- reducao_svd[(nrow(dados) + 1):nrow(dados_completos), ]

dados_treino_preen$is_fraud <- coluna_treino_fraud
dados_treino_svd$is_fraud <- coluna_treino_fraud
dados_treino_pca$is_fraud <- coluna_treino_fraud


summary(dados_teste_preen)
```


##Descriptive Analytics 
Para fazer a análise descritiva dos dados, podemos fazer uma análise estatística ou visual, através de gráficos. 
##### Descriptive Statistics
```{r}
summary(dados_treino_preen)
summary(dados_treino_pca)
summary(dados_treino_svd)
```

#####Data Visualization
Utilizei histograms e boxplots para visualizar variáveis discretas, enquanto as continuas utilizei graficos de densidade. Comparando os dados fraudulentos e não fraudulentos, podemos obter informações sobre as distribuições das variáveis. No entanto apenas estes gráficos me pareceram dar informações úteis.

```{r}
ggplot(dados_treino_preen, aes(x = name_email_similarity, fill = factor(is_fraud))) +
  geom_density(alpha = 0.5) +
  labs(title = "Distribuição - name_email_similarity",
       x = "name_email_similarity",
       y = "Count",
       fill = "Fraudulento") +
  scale_fill_manual(values = c("blue", "red"), labels = c("Não Fraudulento", "Fraudulento"))
ggplot(dados_treino_preen, aes(x = credit_risk_score, fill = factor(is_fraud))) +
  geom_density(alpha = 0.5) +
  labs(x = "Credit Risk Score", y = "Density", fill = "Fraudulent") +
  theme_minimal()
ggplot(dados_treino_preen, aes(x = zip_count_4w, fill = factor(is_fraud))) +
  geom_density(alpha = 0.5) +
  labs(x = "Zip Count in 4 Weeks", y = "Density", fill = "Fraudulent") +
  theme_minimal()
```


Para divir este trabalho em preparação de dados e modelação guardei cada um dos dados featured num ficheiro para poder importar no outro notebook.
```{r}
dados_featured_lista_com_fraud <- list(dados_treino_preen,
                                       dados_treino_pca,
                                       dados_treino_svd,
                                       dados_teste_preen,
                                       dados_teste_pca,
                                       dados_teste_svd)
saveRDS(dados_featured_lista_com_fraud, "dados_featured_teste.rds")

```









